【裁判字號】    89,訴,277
【裁判日期】    890617
【裁判案由】    妨害自由
【裁判全文】
臺灣臺南地方法院刑事判決                          八十九年度訴字第二七七號
    公  訴  人  臺灣臺南地方法院檢察署檢察官
    被      告  乙○○
右列被告因妨害自由案件，經檢察官提起公訴（八十九年度偵字第一八八○號），本
院判決如左：
    主  文
乙○○以其他非法方法，剝奪人之行動自由，處罰金參仟元，如易服勞役，以參佰元
折算壹日。
    事  實
一、乙○○自民國八十九年一月七日起與其女友甲○○共同在臺南市○○街十一號佳
    佳飯店六○六室租室同居，同月二十九日晚間十一時許，乙○○與甲○○因故在
    該房間內發生爭執，其後甲○○表示欲離去，乙○○乃將房內沙發搬至門口並睡
    於沙發上，使甲○○無法外出離去，而剝奪甲○○之行動自由，嗣甲○○趁其入
    睡後以電話報警，經警於同月三十日上午十二時十五分許前往處理當場查獲。
二、案經臺南市警察局第四分局報告臺灣臺南地方法院檢察署檢察官偵查起訴。
    理  由
一、訊據被告乙○○於警、偵訊及本院審理時，固均坦承與甲○○租室同居，並於八
    十九年一月二十九日晚間與甲○○發生爭執，且不讓其離去之事實，惟矢口否認
    有妨害自由之犯行，辯稱：伊係見甲○○身體不舒服，所以叫其不要出去，又因
    為當天與甲○○吵架，甲○○不讓伊睡在床上，所以才將沙發椅攤開睡在沙發上
    ，並未妨害甲○○之行動自由云云。惟查，被告既自承甲○○曾要求離去遭拒，
    其後甲○○又以前開飯店內電話報警，聲稱遭被告限制行動自由，足認甲○○於
    當時確實認為行動自由受到限制；嗣甲○○於本院審理時，雖附和被告說詞，證
    稱被告移動沙發並不是為了堵住門口等語，然衡諸甲○○於警訊中，即已明白表
    示不願對被告提出告訴，參以其於警訊中亦陳明「報案只是要警方解救我離開」
    等語，可認甲○○於報警之初即無追究被告刑責之意，更可認證人甲○○於本院
    所為證述，要屬圖免被告刑責之迴護之詞，本院因認被告所辯並未限制甲○○行
    動自由云云，並非可採。本件事證已臻明確，被告犯行可以認定。
二、核被告以用沙發堵住門口之方法剝奪告訴人之行動自由，所為係犯刑法第三百零
    二條第一項之罪。爰審酌被告與甲○○爭吵後，因不欲甲○○離去而堵住門口之
    犯罪動機，因此致使甲○○不能自由離去所生之危害，被告犯罪坦承犯行，但否
    認犯意之態度，以及被害人甲○○於本院審理時表示不願追究被告責任等一切情
    狀，量處如主文所示之刑，並諭知易服勞役之折算標準，以資懲儆。
據上論斷，應依刑事訴訟法第二百九十九條第一項前段，刑法第三百零二條第一項、
第四十二條第二項，罰金罰鍰提高標準條例第一條前段、第二條，判決如主文。
本案經檢察官周文祥到庭執行職務。
中    華    民    國      八十九    年      五        月      十七      日
                              臺灣臺南地方法院刑事第四庭
      法  官  吳  坤  芳
右正本證明與原本無異。
如不服本判決，應於判決送達後十日內向本院提出上訴狀( 應附繕本 )。
                                      書記官  馬  愛  君
中    華    民    國      八十九    年      五        月      十七      日
附錄本案論罪科刑法條全文：
刑法第三百零二條第一項：私行拘禁或以其他方法，剝奪人之行動自由者，處五年以
                        下有期徒刑、拘役或三百元以下罰金。


司法院資訊處製作；財團法人民間司法改革基金會備份。
